# 请教陈版主关于资产相关补助确认问题

提问人：melinda123 时间：2021-10-14 21:08:28
陈老师，您好！请教一下政府补助收入确认问题。
前提：企业执行新企业会计准则，项目型的政府补助，一般通过项目申请以及政府批复，再签订合同。合同中会约定政府补助的验收条款，明确项目周期，项目验收条件，阶段性拨付项目资金条款等。企业出于谨慎性原则考虑，要待项目验收后才确认政府补助收入。
1 、在项目合同签订后，政府会拨付一笔资金，在收到政府资金时，政府项目还没有达到验收条件，能否确认为是政府补助性质，入账科目借银行存款，贷方计递延收益，还是贷记其他应付款?
2 、项目中期用政府资金购入 300 万元固定资产，固定资产折旧期为 3 年，由于项目周期可长达2-3年，在项目验收时，固定资产已经折旧一年，累计折旧金额为 100 万元，剩余折旧期 2 年。那么在项目验收时，资产相关的政府补助转其他收益，方法一：验收时确认 100 万元其他收益， 200 万元在剩余的 2 年内随着折旧的进度按月分摊确认即8.3万元/月。方法二：验收时不确认其他收益， 300 万元从验收通过次月开始的 2 年内按月分摊即12.5万元/月。
此外，有些项目不仅仅最后一次性验收，而是合同约定项目有中期验收的，并且设定中期验收指标。约定是合同签订后拨付第一笔款，中期验收后拨付第二笔款。那么中期验收后能否确认第一笔款项对应的其他收益。
非常感谢！

回答人：chenyiwei
1 、如果计入“递延收益”，意味着已满足认定为政府补助的条件，只是尚未到计入损益的期间。如果认为在通过验收之前是否可能被要求退还已收到的补助仍有不确定性的，则建议列入其他应付款。
2 、应采用“方法二：验收时不确认其他收益， 300 万元从验收通过次月开始的 2 年内按月分摊即12.5万元/月”。
3 、取决于中期验收的内容，以及根据相关资金管理文件、资助合同等的约定，能否确定已收到的款项已不可能被要求返还。

提问人：melinda123 时间：2021-10-21 21:36:50
谢谢陈老师！那就是理解为，对于附验收条件的政府项目，在项目通过验收前收到政府补助资金，不能认为是取得政府补助，只能计入其他应付款。虽然收到政府资金在前，购建资产在后，但也要待政府项目验收通过后才算取得了政府补助，其他应付款转递延收益。因此执行应用指南“如果相关长期资产投入使用后企业再取得与资产相关的政府补助，总额法下应当在相关资产的剩余使用寿命内按照合理、系统的方法将递延收益分期计入当期收益。“。这样理解对吗？

回答人：chenyiwei
不应过于绝对化的理解。要考虑在通过验收之前，对于能否通过验收有无把握，验收是否仅为例行程序等。如果认为通过验收的可能性很大，远大于不能通过的可能性，则收到补助款时仍可直接列入递延收益。

提问人：melinda123 时间：2021-10-29 23:33:06
2 、项目中期用政府资金购入 300 万元固定资产，固定资产折旧期为 3 年，由于项目周期可长达2-3年，在项目验收时，固定资产已经折旧一年，累计折旧金额为 100 万元，剩余折旧期 2 年。那么在项目验收时，资产相关的政府补助转其他收益，方法一：验收时确认 100 万元其他收益， 200 万元在剩余的 2 年内随着折旧的进度按月分摊确认即8.3万元/月。法二：验收时不确认其他收益， 300 万元从验收通过次月开始的 2 年内按月分摊即12.5万元/月。
陈老师，关于这点再问一下，是不是方法一是错误的呢，绝对不能采用方法一呢？从收益与费用匹配的原则是否可以采用方法一，对资产已经折旧部分金额一次性确认损益呢？另外在净额法下可以冲减资产账面价值，应该说如果采用方法一的话，总额法和净额法两种方法的选择对利润没有影响。采用方法二的话，总额法和净额法两种方法的选择对利润是有影响的。

回答人：chenyiwei
应采用方法 2 ，方法 1 是不恰当的。